ACORDAO-COMPLETO-2422641

ACÓRDÃO DE RELAÇÃO

ACÓRDÃO DE RELAÇÃO 8862/2020 ATA 29/2020 - SEGUNDA CÂMARA

Acórdão 8862/2020-TCU-Segunda Câmara
               Considerando que se trata de aposentadoria deferida pela Agência Nacional de Mineração em favor de Antonina de Jesus Reis Ferreira Araújo, José Nemesio Teófilo, Orlando Martins de Freitas e Sebastião Domingos de Oliveira;
               Considerando que a proposta da Secretaria de Fiscalização de Pessoal - Sefip é no sentido de assinalar a legalidade dos atos de aposentadoria em favor de Antonina de Jesus Reis Ferreira Araújo, José Nemesio Teófilo, Orlando Martins de Freitas e Sebastião Domingos de Oliveira (Peça 7) , concedendo-lhes o respectivo registro;
               Considerando que, à Peça 9, o MPTCU lançou o seu parecer nos seguintes termos:
               " (...) Esta representante do Ministério Público de Contas coloca-se de acordo com a proposta firmada pela Sefip às peças n.ºs 7 e 8, pela legalidade e registro dos atos de aposentadoria expedidos pela Agência Nacional de Mineração, exceto em relação ao ex-servidor Sebastião Domingos de Oliveira. 
               2. Quanto ao ato de peça n.º 2, opinamos pela realização de diligência à Agência Nacional de Mineração para que, em relação ao ex-servidor Sebastião Domingos de Oliveira (CPF n.º 084.776.711- 68) , seja enviada as cópias:
               2.1. da planilha de cálculo relativa à média das 80% maiores remunerações utilizada para o pagamento dos proventos, na forma da Lei n.º 10.887/2004; 
               2.2. do mapa de tempo de contribuição do interessado, bem como das certidões averbadas para a aposentadoria em questão";
               Os Ministros do Tribunal de Contas da União, reunidos em Sessão de 2ª Câmara, ACORDAM, por unanimidade, com fundamento nos arts. 1º, V, e 39, II, da Lei nº  8.443, de 1992, e nos arts. 1º, VIII, 143, II, 259, II, e 260, § 1º, do Regimento Interno do TCU, aprovado pela Resolução nº 246, de 2011, em assinalar a legalidade dos atos de aposentadoria em favor de Antonina de Jesus Reis Ferreira Araújo (CPF XXX.660.201-XX) , José Nemesio Teófilo (CPF XXX.706.103-XX) e Orlando Martins de Freitas (CPF XXX.444.871-XX) , concedendo-lhes o respectivo registro, sem prejuízo de, em sintonia com o parecer do MPTCU, prolatar as providências abaixo indicadas:
1. Processo TC-Processo 022.964/2020-7 (APOSENTADORIA) 
               1.1. Interessados: Antonina de Jesus Reis Ferreira Araújo (CPF XXX.660.201-XX) ; José Nemesio Teófilo (CPF XXX.706.103-XX) ; Orlando Martins de Freitas (CPF XXX.444.871-XX) e Sebastião Domingos de Oliveira (CPF XXX.776.711-XX) .
               1.2. Entidade: Agência Nacional de Mineração - ANM. 
               1.3. Relator: Ministro-Substituto André Luís de Carvalho.
               1.4. Representante do Ministério Público: Procuradora-Geral Cristina Machado da Costa e Silva.
               1.5. Unidade Técnica: Secretaria de Fiscalização de Pessoal (Sefip) .
               1.6. Representação legal: não há.
               1.7. Providência: promover a devida diligência junto à Agência Nacional de Mineração para que, no improrrogável prazo de 15 (quinze) dias contados da ciência desta deliberação, a ANM apresente a documentação complementar sobre a situação funcional de Sebastião Domingos de Oliveira (CPF XXX.776.711-XX) , devendo encaminhar, para tanto, os seguintes documentos:
               1.7.1. planilha de cálculo sobre a média das 80% maiores remunerações utilizadas para o pagamento dos proventos, na forma da Lei n.º 10.887, de 2004; e
               1.7.2. mapa do tempo de contribuição do interessado e as certidões averbadas para a aludida aposentadoria.

Segunda Câmara

Agência Nacional de Mineração - ANM.

Antonina de Jesus Reis Ferreira Araújo (CPF XXX.660.201-XX); José Nemesio Teófilo (CPF XXX.706.103-XX); Orlando Martins de Freitas (CPF XXX.444.871-XX) e Sebastião Domingos de Oliveira (CPF XXX.776.711-XX).

ANDRÉ DE CARVALHO

não há.

APOSENTADORIA (APOS)

Secretaria de Fiscalização de Pessoal (Sefip).